臺灣高等法院高雄分院刑事判決　　　 100年度上訴字第1868號
上　訴　人
即　被　告　何讚峰
上列上訴人因毒品危害防制條例案件，不服臺灣高雄地方法院
100 年度審訴緝字第99號中華民國100 年10月31日第一審判決（
起訴案號：臺灣高雄地方法院檢察署99年度偵字第30350 號），
提起上訴，本院判決如下：
     主  文
上訴駁回。
     事  實
一、按第二審法院認為上訴有刑事訴訟法第362 條前段法律上不
    應准許之情形者，應以判決駁回之，刑事訴訟法第367 條前
    段定有明文。再依協商程序所為之科刑判決，不得上訴。但
    有第455 條之4 第1 項第1 款、第2 款、第4 款、第6 款、
    第7 款所定情形之1 或協商判決違反同條第2 項之規定者，
    不在此限，刑事訴訟法第455 條之9 第1 項定有明文。
二、上訴意旨略以：伊收押期間已想了很多，伊現在有1 個女兒
    要養，母親身體也不好，且伊已4 、5 年沒有碰毒品，並在
    長庚醫院喝美沙冬，懇求可以再讓伊到長庚治療云云。
三、經查，被告所犯施用第一級毒品海洛因，及持有第一級毒品
    海洛因2 罪，均係死刑、無期徒刑、最輕本刑為3 年以上有
    期徒刑以外之罪，且非高等法院管轄第一審之案件，被告均
    坦承犯行不諱，檢察官乃聲請原審同意於審判外進行協商程
    序，檢察官與被告達成合意，被告表示其係出於自由意志達
    成協商合意，並表示協商合意內容屬實。原審除依法指定公
    設辯護人協助進行協商，且當庭告知被告認罪之罪名，及「
    一、如適用協商程序判決，被告喪失受法院依通常程序公開
    審判、保持緘默、與證人對質或詰問證人之權利。二、法院
    如依協商程序合意而為判決時，除有刑事訴訟法第455 條之
    4 第1 項第1 款、第2 款、第4 款、第6 款、第7 款所定情
    形之一，及違反同條第2 項之規定者外，不得上訴」等旨，
    並經被告表示充分暸解原審法院所告知之事項。檢察官與被
    告並就協商合意內容為「不論本件有何加重或減輕事由，均
    同意如下之刑度：被告施用第一級毒品，願受有期徒刑9 月
    之宣告。被告持有第一級毒品，願受有期徒刑3 月之宣告。
    應執行有期徒刑10月之宣告。扣案相關物，請依法宣告沒收
    銷燬。」等情，有原審民國100 年10月12日準備程序筆錄可
    稽（見原審卷第35-37 頁），足認被告確係基於自由意志而
    與檢察官進行協商無訛，原審因而依檢察官所提出之協商聲
    請，於檢察官與被告協商合意之範圍內，就被告施用第一級
    毒品部分量處有期徒刑9 月，持有第一級毒品部分量處有期
    徒刑3 月，定其應執行刑為有期徒刑10月，並諭知扣案之殘
    有海洛因包裝袋1 只，沒收銷燬，扣案注射針筒2 支均沒收
    ，經核並無違誤。
四、原審係依檢察官所提出之協商聲請，於檢察官與被告協商合
    意之範圍內而為判決，已如上述，且本件並查無首揭得為上
    訴之情形，依法即不得提起上訴。被告竟執前詞提起上訴，
    即屬法律上不應准許，本院自應予以駁回，並不經言詞辯論
    為之。
五、據上論結，應依刑事訴訟法第455 條之11第1 項、第455 條
    之10第1 項前段、第367 條前段、第372 條，判決如主文。
中    華    民    國  100     年    12    月    29    日
                  刑事第七庭    審判長法  官  莊飛宗
                                      法  官  謝宏宗
                                      法  官  蔡廣昇
以上正本證明與原本無異。
持有第一級毒品部分不得上訴。
其餘部分，如不服本判決，應於判決送達後10日內向本院提出上
訴狀，其未敘述理由者並應於提出上訴狀後10日內向本院補提理
由書（應附繕本）。
中    華    民    國  100     年    12    月    29    日
                                      書記官  施耀程